臺灣臺中地方法院民事裁定　　　　　　100年度司護字第252號
聲　請　人　臺中市政府
法定代理人　胡志強
受　安置人　B025　　 真.
　　　　　　B853　　 真.
法定代理人　B025M　　真.
上列當事人聲請繼續安置事件，本院裁定如下：
    主  文
准將受安置人B025及B853自民國100年11月14日起，繼續安置3個
月。
聲請程序費用由聲請人負擔。
    理  由
一、按兒童及少年有下列各款情形之一，非立即給予緊急保護、
    安置或為其他處分，其生命、身體或自由有立即之危險或危
    險之虞者，直轄市、縣（市）主管機關應予緊急保護、安置
    或為其他必要之處置：（一）兒童及少年未受適當之養育或
    照顧。（二）兒童及少年有立即接受診治之必要，而未就醫
    者。（三）兒童及少年遭遺棄、身心虐待、買賣、質押、被
    強迫或引誘從事不正當之行為或工作者。（四）兒童及少年
    遭受其他迫害，非立即安置難以有效保護者；直轄市、縣（
    市）主管機關依前條規定緊急安置時，應即通報當地地方法
    院及警察機關，並通知兒童及少年之父母、監護人。但其無
    父母、監護人或通知顯有困難時，得不通知之。緊急安置不
    得超過72小時，非72小時以上之安置不足以保護兒童及少年
    者，得聲請法院裁定繼續安置。繼續安置以3個月為限，必
    要時，得聲請法院裁定延長之。兒童及少年福利法（下同兒
    少法）第36條第1項、第37條第1、2項分別定有明文。
二、本件聲請意旨略以：受安置人為未滿18歲之少年（依兒少法
    第46條規定「不得揭露足以識別兒童及少年身分之資訊」，
    真實姓名、年籍、住所詳卷對照表），受安置人之母B025M
    因長期疏於照顧，致受安置人長期三餐不穩定、身型瘦小且
    學習成就低落。復因受安置人滯留管理室乙事，經社工訪視
    瞭解，受安置人表示因案舅將其載至管理室後並未聯繫B025
    M，經管理員多次聯繫B025M才下樓接，又受安置人表示B025
    M常將受安置人託由友人照顧且友人亦對受安置人有不當管
    教情事且無人制止，致使受安置人心生恐懼。因受安置人確
    有長期受B025M疏忽照顧現象，恐有礙兒童健全成長，聲請
    人業於民國（下同）100年11月11日依兒少法第36條、第37
    條第1項之規定，緊急安置受安置人於安置機構，並通知其
    法定代理人。基於兒童最佳利益，為提供受安置人必要之保
    護與觀察輔導，爰依兒少法第37條第2項規定，聲請准予裁
    定將受安置人繼續安置3個月，並提出臺中市政府社會工作
    員個案訪視處理建議表及戶籍謄本等為證。
三、經查：聲請人主張之事實，業據提出與其所述情節相符之上
    揭證物在卷可稽，自堪信為真實。復徵之卷附臺中市政府社
    會工作員個案訪視處理建議表內訪視結果分析略以：社工曾
    於100年10月31日接獲家扶中心社工通報表示案主們（即
    B025及B853）遭案舅與案母（即B025M）遺棄在管理室，因
    之前案母多次無提供晚餐或任案主們於夜間獨自在社區逗留
    ，雖案母後續有出面將案主們接回，但仍希望社工可協助評
    估安置；100年11月11日經與班導師討論案主確實於前幾個
    學期上課情形不穩定，且常穿著髒且有味道的衣服到校已致
    其人際關係不佳、學習成績低落；案母因工作時間不穩定且
    長時間流連網咖，或於白天睡覺任由子女在外遊蕩且未提供
    適當之三餐，使其常餓肚子，據大樓管理員表示案主與手足
    常在夜間向其要東西吃，社工曾於用餐時間到訪發現案主們
    皆未進食。診斷建議則以：經評估案母長期疏忽照顧案主們
    三餐，且常讓案主們於深夜在外遊蕩或向其他住戶乞討食物
    ，為保護及避免案主們再遭受不當照顧，建請裁定繼續安置
    ，以利後續相關處遇等語。本院審酌受安置人之母確有多次
    不當照顧受安置人之記錄，受安置人之基本三餐生理需求無
    法受到滿足，顯見現有生活環境並無適當之人足以養育、照
    顧受安置人，非繼續安置不足以保護受安置人。揆之前情，
    為提供受安置人安全、關愛之生活教養環境，自應對受安置
    人繼續安置，妥予保護。是依首揭法條規定，聲請人上開聲
    請繼續安置受安置人，核無不合，應予准許。
四、爰依非訟事件法第21條第1項前段，裁定如主文。
中    華    民    國   100    年    11    月    14    日
                  家事法庭      司法事務官  林更穎
以上正本係照原本作成
如對本裁定抗告須於裁定送達後10日內向本院提出抗告狀
中    華    民    國   100    年    11    月    14    日
                                書  記  官  陳念慈